# 如何判断集团公司拟通过基金公司持有部分股权

提问人：qqq2006 时间：2016-01-20 20:33:37
某A集团公司下属持股90%的子公司为亏损企业，A公司将其持有的70%部分股权转让给B基金公司，并实际收到转让款，请问如果怀疑A公司并未实际丧失控制权，而是通过基金公司持有这部分股权，应该执行函证之外的哪些审计程序？如果函证发出未收到回函应如何判断这些转让的实质？

回答人：chenyiwei
关键是取得转让协议的条款，确定其中有无强制性回购义务或授予对方回售权的内容；如有则回购价格如何确定等。另外可以结合该基金公司的业务模式（例如是否直接进行实业投资）、子公司业务与该基金公司的关联度等因素进行分析。最后要求在管理层声明书中声明所提供资料的完整、准确、真实。